【裁判字號】    98,沙交簡上,997
【裁判日期】    981210
【裁判案由】    公共危險
【裁判全文】
臺灣臺中地方法院刑事判決         98年度沙交簡上字第997號
上  訴  人
即  被  告  甲○○
上列上訴人即被告因公共危險案件，不服本院沙鹿簡易庭98年度
沙交簡字第539號中華民國98年8月31日第一審判決（聲請簡易判
決處刑書案號98年度撤緩偵字第244號）提起上訴，本院管轄第
二審之合議庭判決如下：
    主    文
上訴駁回。
甲○○緩刑貳年。
    犯罪事實
一、甲○○自民國97年6月1日0時許起至同日0時30分許止，在臺
    中市市○○路之某工地內，飲用維士比酒後，已達不能安全
    駕駛動力交通工具之程度，竟仍駕駛車牌號碼5R－8089號自
    小客車上路。嗣於97年6月1日0時50分許，甲○○駕駛上開
    車輛行經臺中縣沙鹿鎮○○路之全國加油站對面時，經警執
    行防制危險駕車勤務而攔查，發現甲○○身上酒味甚濃，當
    場對其進行呼氣酒精濃度測試，並測得其吐氣所含酒精成份
    每公升高達0.62毫克後，始查悉上情。
二、案經臺中縣警察局清水分局報告臺灣臺中地方法院檢察署檢
    察官偵查後聲請以簡易判決處刑。
    理    由
一、訊據被告甲○○對於上開時間、地點，因酒後駕車為警查獲
    之事實坦承不諱，並有酒精測定紀錄表、汽車駕駛人酒後生
    理協調平衡檢測紀錄表、刑法第185條之3案件測試觀察紀錄
    表，及舉發違反道路交通管理事件通知單影本等在卷可為佐
    證，被告犯行應可認定。
二、核被告甲○○所為，係犯刑法第185條之3違背安全駕駛罪。
    原審認被告罪證明確，依刑事訴訟法第449條第1前段、第
    454條第2項，刑法第185條之3、第41條第1項前段，刑法施
    行法第1條之1，並審酌被告素無不良前科，及本次飲用酒類
    吐氣之酒精含量程度等一切情狀，量處拘役55日，並諭知易
    科罰金之折算標準為新臺幣1000元折算1日，其認定事實、
    適用法律，均無違誤。被告上訴意旨雖認為，本件前業經檢
    察官為緩起訴處分，嗣被告因涉犯妨害自由案件經檢察官提
    起公訴，並撤銷本件緩起訴，然該妨害自由案件業經本院判
    處無罪確定，本件應無撤銷緩起訴之事由云云。然按：「被
    告於緩起訴期間內，有左列情形之一者，檢察官得依職權或
    依告訴人之聲請撤銷原處分，繼續偵查或起訴：一、於期間
    內故意更犯有期徒刑以上刑之罪，經檢察官提起公訴者。二
    、緩起訴前，因故意犯他罪，而在緩起訴期間內受有期徒刑
    以上刑之宣告者。三、違背第253條之2第1項各款之應遵守
    或履行事項者」，刑事訴訟法第253條之3第1項定有明文。
    本件被告之緩起訴期間為97年6月18日至98年6月17日，然其
    於此緩起訴期間內因另涉犯妨害自由案件，經檢察官於98年
    4月29日以98年度偵字第5954號案提起公訴，此已符合上開
    刑事訴訟法第253條之3第1項第1款之規定，檢察官於法院判
    決確定之前，據以撤銷本件之緩起訴處分並起公訴，並無違
    誤。上訴意旨所稱檢察官不應撤銷緩起訴云云，實無理由，
    應予駁回。再者，被告前並無經法院判處有期徒刑以上之刑
    之前科紀錄，此有臺灣高等法院被告前案紀錄表1份在卷可
    稽。而被告因本件公共危險案件，亦經檢察官指定向財團法
    人護理人員愛滋病防治基金會捐款新臺幣6萬元，而經被告
    完成在案，此經被告陳述明確。被告因一時失慮，誤觸法典
    ，本院認為其所宣告之刑，以暫不執行為適當，爰併予宣告
    緩刑2年，以啟自新。
據上論斷，應依刑事訴訟法第455條之1第1項、第3項、第368條
，刑法第74條第1項第1款，判決如主文。
中    華    民    國    98    年    12    月    10    日
                  刑事第八庭    審判長法  官  許金樹
                                      法  官  洪俊誠
                                      法  官  劉國賓
以上正本證明與原本無異。
不得上訴。
                                      書記官  張隆成
中    華    民    國    98    年    12    月    10    日
附錄論罪科刑法條
中華民國刑法第185條之3
服用毒品、麻醉藥品、酒類或其他相類之物，不能安全駕駛動力
交通工具而駕駛者，處 1 年以下有期徒刑、拘役或科或併科 15
萬元以下罰金。


司法院資訊處製作；財團法人民間司法改革基金會備份。
